臺灣桃園地方法院小額民事判決
                110年度桃小字第1647號
原      告  郭念慈  
被      告  吳小燕  
上列當事人間請求損害賠償事件，本院於民國110年12月28日言
詞辯論終結，判決如下：
    主    文
被告應給付原告新臺幣23,435元，及自民國110年4月28日起至清
償日止，按週年利率5％計算之利息。
訴訟費用新臺幣1,000元由被告負擔新臺幣600元，餘由原告負擔
。
原告其餘之訴駁回。
本判決第1項得假執行。
    事實及理由
一、被告經合法通知，未於言詞辯論期日到場，核無民事訴訟法
    第386條各款所列情形，爰依原告之聲請，由其一造辯論而
    為判決。
二、原告主張：被告吳小燕為址設桃園市龜山區明德路上馬場之
    教練，在馬場內飼養頸部繫有紅色項圈之黑色犬隻1隻，於
    民國107年8月25日下午5時50分許，在桃園市○○區○○路000號
    前，本應注意不得疏縱所豢養之犬隻在馬路上奔走，並應使
    用狗繩或其他適當管控方法管束犬隻，而依當時情形，並無
    不能注意之情事，竟疏未注意及此，任由其所飼養之上開犬
    隻在上開地點附近活動，且亦未囑託他人對於上開犬隻進行
    看管，適原告郭念慈騎乘車牌號碼000-000號普通重型機車
    （下稱系爭機車）行經該處，上開犬隻突然自馬場內衝出，
    原告見狀閃避不及人車倒地（下稱系爭事故），致原告受有
    雙足背、雙膝、右手肘挫擦傷等傷害，系爭機車亦因而受損
    。為此，爰依民法侵權行為之法律關係，請求被告賠償醫藥
    費用及醫療用品費用新臺幣（下同）3,160元、精神慰撫金2
    1,840元、系爭機車維修費8,000元、不能工作之損失45,000
    元，加總共計78,000元，但原告總共只要向被告請求40,000
    元。並聲明：被告應給付原告40,000元及自起訴狀繕本送達
    翌日起至清償日止，按週年利率5％計算之利息。
三、被告經合法通知，均未於言詞辯論期日到場，亦未提出書狀
    作何聲明或陳述。
四、本院之判斷：
　㈠原告主張被告飼養上開黑色犬隻，於前開時、地，未注意不
    得疏縱所豢養之犬隻在馬路上奔走，並應使用狗繩或其他適
    當管控方法管束犬隻，而任由上開犬隻在上開地點附近活動
    ，且亦未囑託他人對於上開犬隻進行看管，適原告騎乘系爭
    機車行經該處，上開犬隻突然衝出致原告閃避不及人車倒地
    ，原告因而受有傷害，系爭機車亦因此受損等情，業經其提
    出本院108年度易字第1072號刑事判決、醫療費用單據、診
    斷證明書、交修單、事故照片為證（見本院卷第4至13頁、
    本院卷證物袋內照片），復經本院依職權調閱臺灣桃園地方
    檢察署（下稱桃園地檢署）107年度偵字第25931號卷宗、本
    院108年度易字第1072號刑事判決卷宗核閱無誤，而被告已
    於相當時期受合法之通知，而於言詞辯論期日不到場，亦未
    提出書狀爭執，依民事訴訟法第436條之23、第436條第2項
    、第280條第3項準用第1項之規定，視同自認，堪信原告此
    部分之主張為真實。
　㈡按任何人不得有疏縱或牽繫畜、禽或寵物在道路奔走，妨害
    交通之行為，道路交通安全規則第140條第7款定有明文。查
    被告本應注意遵守上開規定，且依當時狀況，並無不能注意
    之情形，竟疏未注意，任由上開犬隻在上開地點附近活動，
    且亦未囑託他人對於上開犬隻進行看管，致原告騎乘系爭機
    車行經該處時，上開犬隻突然衝出使原告閃避不及人車倒地
    ，造成原告受傷及系爭機車受損，則被告就系爭事故之發生
    自具全部過失，且與原告所受傷害及系爭機車之損害具有相
    當因果關係，可堪認定。
　㈢因故意或過失，不法侵害他人之權利者，負損害賠償責任；
    不法侵害他人之身體或健康者，對於被害人因此喪失或減少
    勞動能力或增加生活上之需要時，應負損害賠償責任；不法
    侵害他人之身體、健康、名譽、自由、信用、隱私、貞操，
    或不法侵害其他人格法益而情節重大者，被害人雖非財產上
    之損害，亦得請求賠償相當之金額。民法第184條第1項前段
    、第193條第1項、第195條第1項前段分別定有明文。本件原
    告因被告之過失行為致受傷，系爭機車亦因而受損，已認定
    如前所述，則原告主張被告應負侵權行為之損害賠償責任，
    洵屬有據。茲就原告各項請求，分述如下：
　1.醫療費用及醫療用品費用：
　　原告主張其因系爭事故受傷，支出醫療費、必要醫療用品乙
    節，固據其提出診斷證明書、醫療費用收據、醫療用品收據
    、受傷照片為證（見本院卷第5至13頁及證物袋內照片），
    其單據總額經本院加總後有3,160元；而觀之原告所提之醫
    療單據及醫療用品費用單據，均與原告所受之傷害有關，此
    部分應屬合理，則原告請求醫療費用3,160元，應屬有據。
　2.系爭機車維修費：
　　按不法毀損他人之物者，被害人得請求賠償其物因毀損所減
    少之價額，民法第196條定有明文；又依上開規定請求賠償
    物被毀損所減少之價額，得以修復費用為估定之標準，但以
    必要者為限（例如：修理材料以新品換舊品，應予折舊），
    此有最高法院77年度第9次民事庭會議決議可資參照。經查
    ，原告主張系爭機車必要修繕費用為2,750元，全部皆為零
    件費用等情，業據其提出交修單為證（見本院卷第13頁）。
    依前揭說明，系爭機車之修復既以新零件更換被毀損之舊零
    件，自應將零件折舊部分予以扣除。又依行政院所頒固定資
    產耐用年數表及固定資產折舊率之規定，機車之耐用年數為
    3年，依定率遞減法每年折舊1000分之536，其最後1年之折
    舊額，加歷年折舊累計額，其總和不得超過該資產成本原額
    10分之9（即逾3年，僅得請求零件價額之10分之1）。而系
    爭機車乃於93年6月出廠，至系爭事故發生時即107年8月25
    日，已使用逾3年，有系爭機車之車籍資料在卷可參（見個
    資卷）。則系爭機車零件費用2,750元扣除折舊額後應為275
    元（計算式：2,750元×0.1＝275元），系爭機車並無烤漆、
    鈑金、工資等費用，故原告支出之必要修復費用應為275元
    。
　3.不能工作之損失：
　　原告主張其於系爭事故發生前於瓦斯行工作，因系爭事故致
    一個半月無法工作，每月薪資30,000元，因而受有薪資損失
    45,000元，業據原告提出診斷證明書在卷為憑（見本院卷第
    6、9頁）。然觀之原告所提出之2份診斷證明書，其中大明
    醫院之診斷證明書記載：無法評估有無後遺症及何時可以工
    作等語（見本院卷第6頁），大魏診所之診斷證明書記載：
    無法評估有無後遺症及何時可工作等語（見本院卷第9頁）
    ，上開診斷證明書並未就原告因系爭事故是否有休養必要為
    清楚明確之記載，難認原告確因系爭事故有休養必要而無法
    工作，是原告此部分之請求，難認有據。
　4.精神慰撫金：
　　按不法侵害他人之人格權，被害人受有非財產上損害，請求
    加害人賠償相當金額之慰撫金時，法院對於慰撫金之量定，
    應斟酌實際加害情形、所造成之影響、被害人痛苦之程度、
    兩造之身份地位經濟情形及其他各種狀況，以核定相當之數
    額（最高法院47年台上字第1221號判例要旨及51年台上字第
    223 號判例要旨參照）。本院審酌原告自承為高職畢業之教
    育程度，系爭事故發生時於瓦斯行工作，每月收入45,000元
    ；被告為高中畢業之教育程度，擔任馬場教練等情，並有兩
    造年稅務電子閘門資料查詢表、個人戶籍資料查詢結果表在
    卷可佐（見本院個資卷）；本院衡酌原告所受傷害、原告自
    承休養期間並參酌原告所受精神上痛苦之程度，認原告請求
    被告賠償之精神慰撫金以20,000元為適當，原告逾此範圍之
    請求，尚屬過高。
  7.綜上所述，原告得請求被告給付之金額應為23,435元（計算
    式：醫療費用及醫療用品費用3,160元＋系爭機車維修費275
    元＋精神慰撫金20,000元＝23,435元）。
四、按給付無確定期限者，債務人於債權人得請求給付時，經其
    催告而未為給付，自受催告時起，負遲延責任。其經債權人
    起訴而送達訴狀，或依督促程序送達支付命令，或為其他相
    類之行為者，與催告有同一之效力，民法第229條第2項定有
    明文。又遲延之債務，以支付金錢為標的者，債權人得請求
    依法定利率計算之遲延利息；但約定利率較高者，仍從其約
    定利率；應付利息之債務，其利率未經約定，亦無法律可據
    者，週年利率為百分之5，民法第233條第1項、第203條亦有
    明文。本件原告對被告之侵權行為債權，核屬無確定期限之
    給付，既經原告提起本件民事訴訟，而起訴狀繕本業於110
    年4月27日送達被告（見本院卷第23頁），被告迄未給付，
    當應負遲延責任。是原告請求自民事起訴狀繕本送達被告之
    翌日即110年4月28日起算，按週年利率5％計算之法定遲延利
    息，核無不合，應予准許。
五、綜上所述，原告依民法侵權行為之法律關係，請求被告給付
    23,435元，及自110年4月28日起至清償日止，按週年利率5％
    計算之利息，為有理由，應予准許；逾此範圍之請求，則屬
    無據，應予駁回。
六、本件原告勝訴部分係依簡易程序所為被告敗訴之判決，爰依
    同法第389條第1項第3款之規定，依職權宣告假執行。
七、本件事證已臻明確，原告其餘攻擊防禦方法及舉證，經本院
    斟酌後，核與判決結果無影響，爰不予一一論述，併此敘明
    。
八、訴訟費用負擔之依據：民事訴訟法第79條。並依同法第436
    條之19規定，確定訴訟費用額如主文第2項所示。
中　　華　　民　　國　　111 　年　　1 　　月　　14　　日
                  桃園簡易庭  法  官  曾耀緯
以上為正本係照原本作成。
如不服本判決，應於送達後20日內，向本院提出上訴狀並表明上
訴理由，如於本判決宣示後送達前提起上訴者，應於判決送達後
20日內補提上訴理由書（須附繕本）。
如委任律師提起上訴者，應一併繳納上訴審裁判費。
中　　華　　民　　國　　111 　年　　1 　　月　　14　　日
                              書記官  張俊睿
附錄
一、民事訴訟法第436 條之24第2項：
    對於小額程序之第一審裁判上訴或抗告，非以其違背法令為
    理由，不得為之。
二、民事訴訟法第436條之25：
    上訴狀內應記載上訴理由，表明下列各款事項：
    （一）原判決所違背之法令及其具體內容。
    （二）依訴訟資料可認為原判決有違背法令之具體事實。
三、民事訴訟法第471條第1項：（依同法第436條之32第2項規定
    於小額事件之上訴程序準用之）
　　上訴狀內未表明上訴理由者，上訴人應於提起上訴後二十日
    內，提出理由書於原第二審法院；未提出者，毋庸命其補正
    ，由原第二審法院以裁定駁回之。